【裁判字號】    99,聲,2596
【裁判日期】    990908
【裁判案由】    聲請具保停止羈押
【裁判全文】
臺灣高等法院刑事裁定                  99年度聲字第2596號
聲  請  人
即  被  告  甲○○
選任辯護人  曾昭牟律師
上列被告因毒品危害防制條例案件（本院99年度上訴字第2258號
），聲請人聲請具保停止羈押，本院裁定如下：
    主  文
聲請駁回。
    理  由
一、本件被告甲○○因涉違反毒品危害防制條例案件，前經本院
    認為犯罪嫌疑重大，所犯加重強盜罪係罪輕本刑5年以上有
    期徒刑之罪，經原審判處有期徒刑5年4月之重刑在案，有刑
    事訴訟法第101條第1項第3款之情形，非予羈押，顯難進行
    審判及執行，於民國99年7月2日起執行羈押在案。
二、聲請意旨略以：被告涉嫌販賣第三級毒品之犯罪事實，原審
    已審結，相關證人交互詰問已進行完畢，亦有相關通訊監察
    書及譯文可供法院實質審判，本案迄今已審理完畢，並無何
    與他人串證之必要性，被告仍自行到庭配合調查，無逃亡之
    虞，且已坦承犯行，對此案已不再爭執，可見被告實是誠心
    接受法律責任。被告在羈押的期間內，已深深懺悔，被告願
    意對所做出的行為，付上相當法律責任，但法院量刑太重，
    ，現家中經濟出現危機，被告之未婚妻亦與本案為被告奔波
    致流產，請准予具保停止羈押，以處理家中事務並挽回未婚
    妻的心等語。
三、按法律規定羈押被告之要件，須基於維持刑事司法權之有效
    行使之重大公益要求，並符合比例原則，方得為之。且無罪
    推定原則除禁止對未經有罪判決確定之被告執行刑罰，亦禁
    止僅憑犯罪嫌疑即施予被告類似刑罰之措施，倘以重大犯罪
    嫌疑為羈押之唯一要件，即可能違背無罪推定原則。基於憲
    法保障人民身體自由之意旨，被告犯刑事訴訟法第101條第1
    項第3款所示之罪，嫌疑重大者，且有相當理由認其有逃亡
    、湮滅、偽造、變造證據或勾串共犯或證人之虞，亦無不得
    羈押之情形，法院斟酌能否以命該被告具保、責付或限制住
    居等侵害較小之手段代替羈押後，仍認非予羈押，顯難進行
    追訴、審判或執行者，方得羈押，始符合憲法第8條保障人
    民身體自由及第16條保障人民訴訟權之意旨，參照司法院釋
    字第665號解釋。次按羈押被告之目的，在於確保訴訟程序
    之進行、確保證據之存在及真實、及確保刑罰之執行，而被
    告有無羈押之必要，法院自得就具體個案情節予以斟酌決定
    ，如就客觀情事觀察，法院許可羈押之裁定，在目的與手段
    之間衡量並無明顯違反比例原則之情形，即無違法或不當可
    言。又被告經執行羈押後，有無繼續羈押之必要，應以原執
    行羈押之原因是否依然存在為依據。
四、經查：本件聲請人即被告甲○○經原審於99年4月12日以98
    年度訴字第849號、第1224號判決被告甲○○犯共同販賣第
    三級毒品罪，處有期徒刑5年4月在案，足認其犯罪嫌疑重大
    ，其所犯係最輕本刑5年以上有期徒刑之罪，屬刑事訴訟法
    第101條第1項第3款之重罪。被告所犯既為重罪，客觀上增
    加被告畏罪逃亡之機會，並確實有逃亡之事實，可預期其逃
    匿以規避審判程序之進行及刑罰之執行之可能性更高，是本
    院就其具體個案情節予以斟酌決定，依客觀情事觀察，在目
    的與手段之間衡量，若命被告具保、責付或限制住居等侵害
    較小之手段，均不足以確保審判或執行程序之順利進行，非
    予羈押，國家追訴及刑罰權即有難以實現之危險，況本案仍
    在本院審理中，尚未確定，仍有繼續羈押被告之必要。再參
    諸被告人權保障及公共利益之均衡維護，認被告於現階段之
    訴訟程序中，尚難有何羈押以外之方法代替之，而有羈押之
    必要，符合羈押要件。綜上所述，被告犯販賣第三級毒品罪
    犯嫌重大，所犯係最輕本刑5年以上有期徒刑之罪，已如前
    述，且足認其有逃亡之事實之虞，有羈押之必要，核與羈押
    之法定要件相符，自無停止羈押之事由。至於聲請意旨所指
    證人已詰問完畢並已審結，或有監聽譯文，或被告有悔悟之
    心等情節，均係本案實體應予判斷及量刑之問題。另被告亦
    無刑事訴訟法第114條規定之情形，自無從准予具保停止羈
    押。本院審酌被告所涉各項情節，其羈押原因尚未消滅，聲
    請人所請聲請具保停止羈押，尚難准許，應予駁回。
中    華    民    國    99    年    9     月    8     日
                  刑事第十七庭  審判長法  官   王炳梁
                                      法  官   陳憲裕
                                      法  官   黃雅芬
以上正本證明與原本無異。
如不服本裁定，應於收受送達後五日內向本院提出抗告狀。
                                      書記官   鄭雅云
中    華    民    國    99    年    9    月     9     日

司法院資訊處製作；財團法人民間司法改革基金會備份。
